【裁判字號】    91,再,12
【裁判日期】    920401
【裁判案由】    營業稅
【裁判全文】
臺中高等行政法院判決                                九十一年度再字第十二號
                              .
  再審原  告  帥昌企業有限公司
  代  表  人  甲○○
  訴訟代理人  周進文 律師
              丁○○
  再審被  告  財政部臺灣省中區國稅局
  代  表  人  乙○○
  訴訟代理人  戊○○
              丙○○
右當事人間因營業稅事件，再審原告對最高行政法院中華民國九十一年九月二十六日
九十一年度判字第一七六三號判決，提起再審之訴，本院判決如左：
    主  文
再審原告之訴駁回。
訴訟費用由再審原告負擔。
    事  實
一、事實概要：緣再審原告於民國八十五年十一、十二月無進貨事實，取得聚澧有限
    公司開立之不實發票九張，銷售額計新台幣（下同）三、一九七、八○○元，營
    業稅額一五九、八九○元，申報扣抵銷項稅額；另取得尚泳有限公司開立之不實
    統一發票八張，銷售額計三、一八九、二六○元，營業稅稅額一五九、四六四元
    ，申報扣抵銷項稅額，案經查獲，除補徵營業稅三一九、三五四元外，並按所漏
    稅額處以八倍罰鍰二、五五四、八○○元 (計至百元止）。再審原告不服，申請
    復查結果，獲准撤銷原核定補徵營業稅三一九、三五四元，並改按所漏稅額處以
    五倍罰鍰為一、五九六、七○○元（計至百元止）。再審原告猶未甘服，循序提
    起訴願、再訴願、行政訴訟，經最高行政法院以九十一年度判字第一七六三號判
    決駁回上訴確定。再審原告以本件確定終局判決有行政訴訟法第二百七十三條第
    一項第十四款之再審理由，遂提起本件再審之訴。
二、兩造聲明：
    (一)再審原告聲明求為判決：原確定判決廢棄，再訴願決定、訴願決定及原處分均
      撤銷。
    (二)再審被告聲明求為判決：駁回再審原告之訴。
三、兩造之陳述：
    (一)再審原告主張之理由：
      1.按「有左列各款情形之一者，得以再審之訴對於確定終局判決聲明不服．．
        ．十四、原判決就足以影響於判決之重要證物漏未斟酌者。」為行政訴訟法
        第二百七十三條第一項第十四款所明定。又「對於最高行政法院之判決，本
        於第二百七十三條第一項第九款至第十四款事由聲明不服者，雖有前二項之
        情形，仍專屬原高等行政法院管轄。」復為同法第二百七十五條第三項所明
        定。經查，再審原告於九十一年九月二十三日行政訴訟補充上訴理由狀有提
        出與臺灣省交通處公路局第二工程處之工程合約，然原確定判決就此足以影
        響於判決之重要證物漏未斟酌，故依行政訴訟法第二百七十五條第三項規定
        ，本件再審係專屬於鈞院管轄，合先敘明。
      2.按原判決係以：「惟查本件上訴人於八十五年十一、十二月無進貨事實，取
        得聚澧有限公司、尚泳有限公司開立不實統一發票，申報扣抵銷項稅額，臺
        北市稅捐稽徵處成立『北順冒退專案』進行調查他人有偽造文書及以詐術或
        不正當方法進行逃漏稅捐案時，臺北市稅捐稽徵處八十七年一月十九日第0
        000000000號刑事訴訟法移送書事實欄已載明有尚泳有限公司，聚
        澧有限公司涉嫌開立不實統一發票，而且臺北市稅捐稽徵處製表日期八十七
        年三月六日之專案申請調檔統一發票查核清單，已詳載尚泳有限公司、聚澧
        有限公司分別開予上訴人公司之各紙統一發票開立月、號碼及金額，有移送
        書及查核清單附在原處分卷內可證，益證臺北市稅捐處已查獲上訴人逃漏稅
        捐之具體事證，被上訴人認本件調查基準日為八十七年三月六日，而上訴人
        於八十七年三月十三日始向稅捐稽徵機關補報並補繳所漏稅款，與稅捐稽徵
        法第四十八條之一規定免罰之要件不合，仍依當時營業稅法第五十一條第五
        款規定裁處五倍罰鍰，於法尚無不合。原判決對上訴人在原審所主張各點，
        何以不採已詳加論述，認事用法均妥適，所適用之法規與該案之現行法規、
        解釋、判例並無相違背或牴觸之情事，上訴意旨仍執前詞，指摘原判決違誤
        ，經核為無理由，應予駁回。」綜觀原判決理由之全部意旨，係以臺北市稅
        捐稽徵處成立「北順冒退專案」進行調查他人有偽造文書及以詐術或不正當
        方法進行逃漏稅捐案時，臺北市稅捐稽徵處八十七年一月十九日第0000
        000000號刑事訴訟法移送書事實欄已載明有尚泳有限公司、聚澧有限
        公司涉嫌開立不實統一發票，而本件再審原告有以聚澧有限公司、尚泳有限
        公司開立之統一發票，作為八十五年十一、十二月申報扣抵銷項稅額，而認
        定再審原告有逃漏稅捐之事實，而駁回再審原告之請求。
      3.經查，原處分認定再審原告逃漏稅捐之依據，係以再審原告並未有進貨之事
        實為理由，而原處分另認定尚泳有限公司、聚澧有限公司涉嫌開立不實統一
        發票云云，不過係用以認定再審原告有未進貨事實之理由。然查，在現代工
        商業快速發展，交易講求迅速之情況下，極可能發生開立統一發票與收受統
        一發票之雙方係透過他人仲介，致買賣雙方，確實有交付貨物及給付價金之
        事實，但於交易過程並未直接接洽，而於該情形下，買受人確實有進貨之事
        實並已給付價金完畢，但開立發票之名義人卻非實際出賣人，此等情形在所
        多見（蓋在現代經濟交易，交易所重視者為貨品品質之優劣與價金之高低，
        對於交易相對人之身分或資格，不必然相對重視。）因此，買受人有無進貨
        之事實，不能逕以開立統一發票之行為人有虛偽不實之情事，即遽爾認定買
        受人並未有進貨之事實。此在本件之情形亦然，蓋尚泳有限公司，聚澧有限
        公司涉嫌開立不實統一發票，不必然再審原告即未有實際進貨之事實：
        (1)再審原告係承攬台中縣轄區維修工程，於工程維修時，必需更換損壞之材
          料及零件，此依再審原告與台灣省交通處公路局第二區工程處工程合約自
          可明之。而依前開工程合約所附「工程估價單詳細價目單」載明各個工程
          項目（按該等工程項目即需更換損壞之材料及零件），即前開工程合約所
          附之「工程說明」第二條載明﹕「本維修工程軟硬體保養、維護、調整、
          修改．．．」、第七條載明﹕「承包商需預先備妥本工程所需之各項軟硬
          體零組件及控制器。」另前開工程合約所附之「交通號誌維修工程所含材
          料設備項目」更明列各項零件。
        (2)系爭統一發票所示之進項貨品，即係作為施作前開工程合約所約定維修工
          程所需之材料及零件，原判決認定該等貨品並非供本業及附屬業務使用之
          進項，已有違誤。且再審原告就前開工程合約之施作需購置該等材料及零
          件，否則，再審原告根本無從履行前開工程合約之內容，再審原告必定有
          購進該等貨物之事實，已無任何疑義。而再審原告所申報之進項貨品中，
          除系爭統一發票外，並無其他關於該等材料及零件之進項發票，申言之，
          系爭統一發票所載之進項貨物，係再審原告實際上有進貨以履行前開工程
          合約之用，再審原告絕對有購置該等材料及零件。至於原處分機關認定系
          爭統一發票所載之出賣人並非實際出賣人，該情縱使屬實，然此等事實並
          非為再審原告所知悉，且系爭統一發票所載之出賣人與實際出賣人縱使有
          所不符，此亦僅開立系爭統一發票之人是否有逃漏稅捐之問題，此並不影
          響再審原告確實有進貨之事實，而再審原告將該等進貨金額作為進項申報
          ，於法並無不合，實質上並無影響稅捐金額或逃漏稅捐之可言。
        (3)訴外人宏眾資訊科技有限公司為再審原告之協力廠商，供應再審原告前開
          工程合約所需之電機板，而因前開工程合約所需之各項材料及零件，數量
          龐雜且供應之廠商甚多，再審原告無暇（再審原告實際上亦不全部熟悉供
          應該等材料及零件之各廠商）各別與該等廠商接洽，再審原告爰委請訴外
          人宏眾資訊科技有限公司代為採購。而訴外人宏眾資訊科技有限公司其後
          代再審原告為採購，該等材料及零件皆有交付再審原告，並附上系爭統一
          發票，再審原告公司對於實際之交貨細節（諸如實際之出賣人等）並未完
          全明瞭，但再審原告審酌該等材料零件之數量、品質等無誤，且價金與行
          情並無不合，並未進一步探詢系爭統一發票之名義出賣人與實際出賣人是
          否相符。徵諸交易習慣，買賣雙方所注重者為商品之品質與價格，在工商
          業精密分工之現代社會，對於出賣人之身分或資格，實際上並非交易之重
          要之點，原處分機關認定再審原告有逃漏稅捐，係未查明事實所致。
        (4)再審原告確實有購進系爭統一發票所載之貨品，再審原告以該等進貨金額
          作為進項申報，於法並無不合，而再審原告實質上亦無影響稅捐金額或逃
          漏稅捐，原處分機關認定再審原告有虛報進項稅額逃漏營業稅，係與真實
          不合。而再審原告既有購進系爭統一發票所載之貨品並且有支付價金，從
          而，縱使如原處分機關所認定，系爭統一發票所載之出賣人與實際出賣人
          有所不符，此亦僅開立系爭統一發票之人是否有逃漏稅捐之問題，此與再
          審原告有否逃漏稅捐或虛報進項稅額無涉。
      4.依所得稅法第二十七條第一項規定「營利事業之進貨未取得進貨憑證或未將
        進貨憑證保存或按址查對不確者，稽徵機關得按當年度當地該項貨品之最低
        價格核定其進貨成本。」依此可稽，苟有進貨事實，營利事業自得以進貨價
        格申報成本，縱使營利事業未取得進貨憑證或憑證有遺失時亦同（此不過影
        響成本數額之認定，並不影響營利事業得申報成本之權利），故基於舉重明
        輕之法理，如營利事業有進貨事實，但因不可歸責營利事業之事由，致開立
        統一發票之名義人與實際銷貨之人有出入，在此情形，更應使營利事業得就
        該進貨金額申報成本，此在本件尤然，蓋再審原告確實有購入系爭統一發票
        之貨物，至於發票開立人與實際銷貨人是否相符，再審原告根本無從審查，
        另就再審原告或國家稅收之立場言之，因再審原告確有進貨事實，故發票名
        義人與實際銷貨人縱有不符，對於再審原告應繳納之稅捐或國家應收取之稅
        捐金額並無任何影響，且另依財政部八十三年七月九日台財稅第八三一六○
        一三七一號函內容，營業人取得非實際交易對象之發票，作為進項憑證申報
        扣抵，並非皆得以虛報進貨事實，以逃漏稅處罰。依該函所示，營業人取得
        非實際交易對象之發票，仍須進一步查明是否有進貨之事實？如有進貨之事
        實者，縱使營業人取得非實際交易對象之發票，充其量不過僅依稅捐稽徵法
        第四十四條規定處以行為罰，而非以逃漏稅捐方式處罰之，因此，是否有逃
        漏稅捐之行為，仍應以營業人有無進貨之事實，作為判斷之標準，殊不得逕
        以營業人所取得之發票，非實際交易對象所開立為由，即指營業人有逃漏稅
        捐之行為。前開財政部函釋，實際上係與前述所得稅法第二十七條第一項規
        定之意旨相符，蓋營業人能否扣抵？其重點在於營業人有無進貨之事實，如
        營業人有進貨之事實，營業人可主張扣抵之權利，並不因未取得統一發票或
        統一發票是否由實際交易對象所開立而有不同。
      5.統一發票制度不過在使稽徵稅收之收入與支出金額得以較容易辨識，然統一
        發票不過為認定有無進貨事實之證據方法之一並非認定收入與支出的唯一證
        據方法，如有其他具體事證得證明該等收入與支出之金額者，殊不得以未有
        統一發票為由而遽認未有支出事實，本件再審原告顯然有購入系爭發票所載
        貨物並以此申報支出，並未有逃漏稅捐之行為或結果，故雖該統一發票之開
        立人與實際交易對象有所出入，但營業人能提出具體以證明有進貨之事實者
        ，非不得主張扣抵。
      6.綜右所陳，本件首應審酌者為再審原告有無進貨之事實，至於尚泳有限公司
        、聚澧有限公司有無不實開立統一發票，不過為再審原告有無進貨事實之認
        定憑據之一，而非絕對之認定標準，而再審原告確實有購進系爭統一發票數
        額貨物之事實，此有前開工程合約書可資證明，然原確定判決就此足以影響
        判決之重要證物及事實漏未審酌，為此狀請鈞院撤銷原處分以保權益。
    (二)再審被告答辯之理由：
      1.按「有左列各款情形之一者，得以再審之訴對於確定終局判決聲明不服。但
        當事人已依上訴主張其事由或知其事由而不為主張者，不在此限：一、．．
        ．十四、原判決就足以影響於判決之重要證物漏未斟酌者。」為行政訴訟法
        第二百七十三條第一項第十四款所明定。次按「納稅義務人，有左列情形之
        一者，除追繳稅款外，按所漏稅額處一倍至十倍罰鍰，並得停止其營業：一
        、．．．五、虛報進項稅額者。」為行為時營業稅法第五十一條第五款所明
        定。又「主旨：核釋營業人取得非實際交易對象所開立之統一發票作為進項
        憑證申報扣抵銷項稅額案件之處理原則。說明二、為符合司法院大法官會議
        釋字第三三七號解釋意旨，對於營業人取得非實際交易對象所開立之統一發
        票作為進項憑證申報扣抵銷項稅額之案件，應視情節，分別依左列原則處理
        ：(一)取得虛設行號發票申報扣抵之案件：1.無進貨事實者：以虛設行號發票
        申報扣抵，係屬虛報進項稅額，並逃漏稅款，該虛報進項之營業人，除應依
        刑法行使偽造文書罪及稅捐稽徵法第四十一條之規定論處外，並應依營業稅
        法第五十一條第五款規定補稅並處罰。」「主旨：函請查復稅捐稽徵法第四
        十八條之一所謂調查人員一節，復如說明。說明二、稅捐稽徵法第四十八條
        之一自動補報免罰之規定，以未經檢舉及未經稽徵機關或財政部指定之調查
        人員進行調查為要件。該條文所稱『稽徵機關或財政部指定之調查人員』，
        當指省、市各稅捐稽徵機關或財政部指定之稽核人員，並不包含調查局所屬
        之處站在內。惟條文中所稱「經檢舉」一語，並未限定檢舉人之身分，亦未
        限定須向稽徵機關或財政部指定之調查人員檢舉。故違章漏稅案件，經人向
        有權處理機關檢舉或經有權處理機關主動察覺或查獲者，均屬經檢舉之案件
        ，無稅捐稽徵法第四十八條之一補稅免罰規定之適用。」及「查本案檢舉人
        於七十八年二月二日向宜蘭縣稅捐稽徵處檢舉該轄××建材五金行經營建材
        買賣，涉嫌違章漏稅，該處於是日下午查獲該行兩本未驗印進銷帳冊，經核
        對後另發現高雄市××實業等八家公司七十七、七十八年間有漏開發票情事
        ，而於七十八年四月八日通報高雄市稅捐稽徵處。由於××實業等八家公司
        漏開統一發票涉嫌違章案，係檢舉案件之牽連案件，因此其調查基準日應以
        宜蘭縣稅捐稽徵處查獲違章證物之日為準。」分別為財政部八十三年七月九
        日台財稅第八三一六○一三七一號函、七十年二月十九日台財稅第三一三一
        八號函及七十九年六月五日台財稅第七八○七○六一二○號函等釋示有案。
      2.本件再審原告於八十五年十一、十二月無進貨事實，取得聚澧、尚泳等有限
        公司開立之不實統一發票銷售額分別為三、一九七、八○○元及三、一八九
        、二六○元，營業稅額分別為一五九、八九○元及一五九、四六四元，申報
        扣抵銷項稅額，案經查獲，被告原核定按所漏稅額三一九、三五四元處以八
        倍罰鍰計二、五五四、八○○元。再審原告不服，主張系爭所漏稅款於八十
        七年三月十三日自動補繳並加計利息，且於八十七年四月二十七日向被告所
        屬黎明分處申請更正申報，屬自動補報補繳，符合稅捐稽徵法第四十八條之
        一規定，應予免罰云云。申經被告復查決定，以上開二公司乃蔡永昌利用人
        頭顏清福、王明哲虛設而無進銷交易事實之公司，有起訴書、刑事案件移送
        書及查核清單等為憑，原處分爰依首揭規定科處罰鍰二、五五四、八○○元
        ，尚非無據。又查台北市稅捐稽徵處八十七年一月十九日北市稽核甲字第0
        000000000號刑事案件移送書及違章事實彙總表具體載明聚澧有限
        公司在八十五年九月至八十六年九月間，尚泳有限公司在八十四年四月至八
        十六年六月間，虛進虛銷，且八十七年三月六日即產出再審原告取得上開公
        司開立不實發票之明細，顯然本案在再審原告八十七年三月十三日補繳，八
        十七年四月二十七日補報前已查獲具體違章證物，依首揭財政部函釋自無免
        罰之適用。惟因系爭應補本稅確於核定處分前完納，應准改按所漏稅額處以
        五倍罰鍰計一、五九六、七○○元等由，遂復查決定變更核定科處罰鍰為一
        、五九六、七○○元。再審原告不服，提起訴願，除執前詞外，並訴稱依財
        政部八十年八月二十二日台財稅第八○一二五三五九八號函釋，對異常資料
        之案件以函查日（即發文日）為調查基準日，而被告於再審原告自動補繳補
        報前尚未發文函查，則再審原告之補繳補報符合稅捐稽徵法第四十八條之一
        免罰規定；況再審原告之自動補繳補報，業經被告所屬黎明分處核准有案，
        是仍請撤銷罰鍰處分云云。案經財政部認再審原告無進貨事實，取得蔡永昌
        利用人頭顏清福、王明哲虛設，而無進銷交易事實之聚澧有限公司、尚泳有
        限公司所開立之不實統一發票，用以申報扣抵銷項稅額，此亦為再審原告所
        不否認，則依財政部（八三）台財稅第八三一六○一三七一號函釋應予處罰
        。次查台北市稅捐稽徵處八十七年一月十九日北市稽核甲字第八七○○一二
        五九○○號刑事案件移送書及違章事實彙總表已具體載明聚澧有限公司在八
        十五年九月至八十六年九月間，尚泳有限公司在八十四年四月至八十六年六
        月間，虛進虛銷，且八十七年三月六日即產出再審原告取得上開公司開立不
        實發票之明細，則依財政部 (七○)台財稅第三一三一八號及 (七九)台財稅
        第七八○七○六一二○號函釋意旨，本案係聚澧有限公司及尚泳有限公司虛
        設行號經檢舉案件（即經有權處理機關台北市稅捐稽徵處查獲）之牽連案件
        ，且在再審原告八十七年三月十三日補繳及八十七年四月二十七日補報前，
        已查獲具體違章證物，殆無疑義，是本案調查基準日顯在八十七年三月十三
        日補繳營業稅及八十七年四月二十七日補報之前，自無稅捐稽徵法第四十八
        條之一補稅免罰規定之適用。被告所屬黎明分處雖以八十七年四月三十日明
        分一字第一○○五六號函核准再審原告更正系爭虛報進貨稅額，惟查該函說
        明二已另註明「如經檢舉或稽徵機關或財政部指定之調查人員進行調查之案
        件或嗣後發生不法情事，仍應依法論處。」等字樣，是尚難謂被告出爾反爾
        違反信賴保護原則。所訴各節，均不足採，乃訴願決定駁回。再審原告再執
        同詞提起再訴願、行政訴訟遞遭駁回。因未甘服，復執前詞提起上訴，經最
        高行政法院以原判決對再審原告在原審所主張各點，何以不採已詳加論述，
        認事用法均妥適，所適用之法規與該案之現行法規、解釋、判例並無相違背
        或牴觸之情事，上訴意旨仍執前詞，指摘原判決違誤，經核為無理由，而予
        駁回。
      3.查再審原告於復查、訴願、再訴願、行政訴訟乃至上訴階段，主張應撤銷原
        處分之唯一理由厥為被告查獲違章前，再審原告已自動補報補繳所漏稅額，
        符合稅捐稽徵法第四十八條之一補稅免罰之規定，應無不法，而就原處分核
        定其無進貨事實取得不法進項憑證乙節並未否認，遑論提出任何證據。質言
        之，就違章事實之認定，再審原告應已默認，始有嗣後自願補繳稅款之動作
        ，卻於本訴中，倏忽提出工程合約書，主張取得系爭發票為有進貨事實，然
        該合約書固能為其與台灣省交通處公路局第二區工程處間有銷售貨物或勞務
        之證據，尚不能與其取得系爭發票為有進貨事實之證據畫上等號。姑不論該
        所舉者是否即為足以影響原審判決之重要證物，然基於再審原告於復查、訴
        願、再訴願、行政訴訟乃至上訴中，既未舉證主張系爭交易為有進貨事實，
        而係於本訴中始行提出迥異於前之主張與證據，原判決自無從審究，何來有
        所稱之「就足以影響於判決之重要證物漏未斟酌」之情事，再審之訴顯無理
        由。
    理  由
一、按「有左列各款情形之一者，得以再審之訴對於確定終局判決聲明不服。但當事
    人已依上訴主張其事由或知其事由而不為主張者，不在此限：一、．．．十四、
    原判決就足以影響於判決之重要證物漏未斟酌者。」為行政訴訟法第二百七十三
    條第一項第十四款所明定。
二、經查本件再審原告為如事實欄之主張，並提出其與台灣省交通處公路局第二區工
    程處所訂之工程合約及該工程合約所附之工程估價單詳細價目單、工程說明等件
    ，認本件原確定終局判決有行政訴訟法第二百七十三條第一項第十四款就足以影
    響於判決之重要證物漏未斟酌之再審理由，而提起本件再審之訴。惟查再審原告
    於復查、訴願、再訴願、本院前審訴訟中及上訴書狀，主張應撤銷原處分之唯一
    理由厥為再審被告查獲違章前，再審原告已自動補報補繳所漏稅額，符合稅捐稽
    徵法第四十八條之一補稅免罰之規定，應無不法，而就原處分核定其無進貨事實
    取得不法進項憑證乙節並未否認，且未提出任何證據。質言之，就違章事實之認
    定，再審原告既已不爭執，乃有嗣後自願補繳稅款之行為，再審原告直至九十一
    年九月二十三日始於補充上訴理由狀中提出該工程合約書，主張取得系爭發票為
    有進貨事實。然該合約書縱能作為其與台灣省交通處公路局第二區工程處間有銷
    售貨物或勞務之證據，惟並不能以該工程合約書即憑為其取得系爭發票為有進貨
    事實之證據。
三、次查原確定終局判決認定尚泳、聚澧等二家公司為虛設行號之公司，該二家公司
    並無銷貨之事實，係以出售發票牟取不法利益，此有本院八十九年度訴字第一一
    六三號、最高行政法院九十一年度判字第一七六三號判決書及該案卷證可稽。茲
    再審原告提出其與台灣省交通處公路局第二區工程處所訂之工程合約及該工程合
    約所附之工程估價單詳細價目單、工程說明等件證明再審原告確實有購進系爭統
    一發票數額貨物，惟亦不否認其有向尚泳、聚澧等二家公司收受不實之統一發票
    之事實。縱使再審原告確實有向第三者購進系爭統一發票數額貨物之事實，惟尚
    泳、聚澧等二家公司為虛設行號之公司，該二家公司並無銷貨之事實，已如前述
    ，則再審原告既未向該二家公司進貨而卻取得非出賣人之統一發票，即屬行為時
    營業稅法第十九條第一項第一款之未依規定取得之進項憑證，依該條規定即不得
    以之扣抵銷項稅額。再審原告向虛設行號之尚泳、聚澧等二家公司取得系爭統一
    發票據以申報進項稅額，扣抵銷項稅額，即有逃漏稅捐之情事。再審被告依據行
    為時營業稅法第五十一條第五款之規定予以處罰，並無不合。從而，縱使就再審
    原告提出其與台灣省交通處公路局第二區工程處所訂之工程合約加以斟酌，亦不
    足以影響原判決之結果。綜上所述，本件再審原告提起本件再審之訴，無再審理
    由，應予駁回。又本件再審之訴既經駁回，再審原告聲請本院向台灣省交通處公
    路局第二區工程處函查再審原告是否與台灣省交通處公路局第二區工程處訂立該
    工程合約，再審原告是否履行該工程合約之義務完畢，全部工程合約履行完畢之
    工程款若干等項，即無必要，併此敘明。
四、據上結論，本件原告之訴為無理由，依行政訴訟法第二百七十八條第二項、第九
    十八條第三項前段，判決如主文。
中      華      民      國    九十二    年      四      月      一      日
                 臺 中 高 等 行 政 法 院 第 二 庭
                                審 判 長 法      官  胡  國  棟
                                         法      官  王  德  麟
                                         法      官  林  秋  華
右正本證明與原本無異。
如不服本判決，應於判決送達後二十日內向本院提出上訴書狀，其未表明上訴理由者
，應於提起上訴後二十日內向本院提出上訴理由書（須依對造人數附具繕本）；如於
本判決宣示或公告後送達前提起上訴者，應於判決送達後二十日內補提上訴理由書（
須附繕本）。未表明上訴理由者，逕以裁定駁回。
提起上訴應預繳送達用雙掛號郵票拾份（每份三十四元)。
中      華      民      國    九十二    年      四      月      一      日
                                         法院書記官  杜  秀  君


司法院資訊處製作；財團法人民間司法改革基金會備份。
